臺灣彰化地方法院刑事判決
111年度交易字第217號
公  訴  人  臺灣彰化地方檢察署檢察官
被      告  蘇政偉


上列被告因公共危險，經檢察官提起公訴（110年度偵字第13260
號），本院判決如下：
    主  文
蘇政偉吐氣所含酒精濃度達每公升零點二五毫克以上而駕駛動力
交通工具，累犯，處有期徒刑捌月。
    事  實
一、蘇政偉自民國111年2月10日晚間7時起，在其位於彰化縣○○
    鎮○○路0段000巷00弄0號住處飲用酒類後，明知其吐氣酒精
    濃度已達每公升0.25毫克以上之法定不得駕駛動力交通工具
    程度，竟仍於同日晚間10時50分許，駕駛車牌號碼0000-00
    號自用小客車從前開住處上路，旋於行經該巷85弄前時，不
    慎擦撞停放在路旁由蘇琬琇管領之車牌號碼000-000號及ENV
    -0975號普通重型機車、蘇慶峰管領之車牌號碼0000-00號自
    用小貨車，及蕭豪佑所有之車牌號碼000-000號普通重型機
    車（僅蘇政偉自己受傷）。嗣員警獲報到場處理後，於同日
    晚間11時33分許前往蘇政偉就醫之醫院對其實施酒精濃度測
    試，測得其呼氣所含酒精濃度為每公升0.93毫克，因而查悉
    上情。　
二、案經彰化縣警察局田中分局報請臺灣彰化地方檢察署檢察官
    偵查起訴。　　
    理  由
壹、程序方面
    被告以外之人於審判外之陳述，雖不符前4條之規定，而經
    當事人於審判程序同意作為證據，法院審酌該言詞陳述或書
    面陳述作成時之情況，認為適當者，亦得為證據，刑事訴訟
    法第159條之5第1項定有明文。查本判決作為認定被告蘇政
    偉犯罪之相關審判外陳述，於本院審判程序時檢察官及被告
    均同意作為證據（交易卷第72頁），本院並已依法踐行調查
    證據程序，另審酌此等證據資料作成時並無違法不當之瑕疵
    ，亦無其他依法應排除證據能力之情形，乃認以之作為證據
    要屬適當，均得採為本件認定事實之依據。   
貳、實體方面
一、上開犯罪事實，分據證人蘇琬琇、蘇慶峰及蕭豪佑於警詢時
    證述屬實（警卷第17至19、25至27頁、偵卷第113至115頁）
    ，並有員警葉璨慨製作之職務報告、酒精測定紀錄表、110
    報案紀錄單、道路交通事故現場圖、道路交通事故調查報告
    表㈠、㈡-1、㈡-2、舉發違反道路交通管理事件通知單、現場
    採證照片，及密錄器影像截圖在卷可佐（警卷第31、33、49
    至50、55至65、73、77至90、91至94頁），復經被告於警詢
    、偵訊及本院審理時均坦認上情不諱（警卷第12至14頁、偵
    卷第15至16頁、交易卷第69、73頁），足認其之任意性自白
    核與事實相符，可堪採為認定事實之依據。故本案事證明確
    ，被告犯行洵堪認定，應依法論科。
二、論罪科刑
　㈠核被告所為，係犯刑法第185條之3第1項第1款吐氣所含酒精
    濃度達每公升零點二五毫克以上而駕駛動力交通工具罪。又
    被告前因公共危險、傷害等案件，經法院分別判處罪刑後，
    經臺灣臺中地方法院以109年度聲字第3983號裁定應執行有
    期徒刑10月確定，於110年6月10日執行完畢後，接續執行竊
    盜、妨害自由另案之拘役刑，及公共危險案件罰金刑之易服
    勞役，而於110年11月3日出監乙節，有臺灣高等法院被告前
    案紀錄表在卷可佐（交易卷第96至99頁），是其前受有期徒
    刑執行完畢後，5年內故意再犯本件有期徒刑以上之罪，為
    累犯，應依刑法第47條第1項規定加重最高本刑。而就最低
    本刑加重部分，則審酌上述前案中即有酒後駕車之公共危險
    案件，與本案罪名、行為態樣及侵害法益均屬相同，且前案
    有經實際入監服刑相當期間後，於執行完畢未及一年即再犯
    本件，顯見被告對於刑罰之反應力薄弱，並無司法院大法官
    釋字第775號解釋所示罪刑不相當之情形（最高法院108年度
    台上字第338號判決意旨參照），亦應依該規定同予加重。
  ㈡本院審酌被告並未考領合格之普通小型車駕駛執照，有公路
    監理電子閘門證號查詢汽車駕駛人資料存卷可佐（交易卷第
    59頁），則其依法本不得駕車上路；又邇來酒後不應駕車之
    觀念已透過教育、宣導及各類媒體廣為傳達各界週知多年，
    而包含上述構成累犯基礎之前案，本件乃係被告第四度因酒
    後駕車公共危險案件遭查獲，竟於酒後率然駕車上路，顯見
    其無視自己及其他用路人之生命、身體及財產安全，實屬不
    該，並業已肇事擦撞路邊停放之數台車輛而造成實害；然衡
    以其犯後始終坦承犯行，尚見悔意，而其所使用之動力交通
    工具為自用小客車，對公共安全之危害程度較諸機車為高；
    另參酌其本件所測得呼氣酒精濃度為每公升0.93毫克，超出
    法定標準相當幅度；兼衡其自稱國小畢業之智識程度，目前
    從事粗工之工作，月收入約新臺幣3萬餘元，離婚有兩名子
    女，並擔任其中一名未成年子女之親權，目前與胞弟同住，
    經濟狀況為中低收入戶，身體無重大疾病之身體經濟家庭生
    活狀況（詳交易卷第74頁審判筆錄）等具體行為人責任基礎
    之一切情狀，復參酌公訴檢察官到庭所陳述之量刑意見（交
    易卷第75頁），量處如主文所示之刑，以示懲儆。
據上論斷，應依刑事訴訟法第299條第1項前段，判決如主文。
本案經檢察官吳怡盈提起公訴，檢察官陳昭蓉到庭執行職務。
中　　華　　民　　國　　111 　年　　4 　　月　　27　　日
                  刑事第二庭  法  官  陳薏伩
以上正本證明與原本無異。
如不服本判決應於收受判決後20日內向本院提出上訴書狀，並應
敘述具體理由。其未敘述上訴理由者，應於上訴期間屆滿後20日
內向本院補提理由書（均須按他造當事人之人數附繕本） 「切
勿逕送上級法院」。
中　　華　　民　　國　　111 　年　　4 　　月　　27　　日
                              書記官　林曉汾
附錄本案論罪科刑法條：
中華民國刑法第185條之3第1項第1款
駕駛動力交通工具而有下列情形之一者，處3年以下有期徒刑，
得併科30萬元以下罰金：
一、吐氣所含酒精濃度達每公升零點二五毫克或血液中酒精濃度
    達百分之零點零五以上。